【裁判字號】    98,訴緝,12
【裁判日期】    980831
【裁判案由】    違反毒品危害防制條例等
【裁判全文】
臺灣新竹地方法院刑事判決              98年度訴緝字第12號
公  訴  人  臺灣新竹地方法院檢察署檢察官
被      告  乙○○
選任辯護人  朱昭勳律師
上列被告因違反毒品危害防制條例案件，經檢察官提起公訴（96
年度偵字第1886、2652號、96年度毒偵字第86、87、117 、355
、443 、515 號）及移送併案審理（98年度偵緝字第262 號），
本院判決如下：
    主  文
乙○○犯附表一、附表二及附表三所示之罪，各處如附表一、附
表二及附表三所示之刑。有期徒刑部分，應執行有期徒刑拾貳年
，併科罰金新臺幣拾萬元，罰金如易服勞役，以新臺幣壹仟元折
算壹日。扣案海洛因拾貳包（共計毛重陸點參玖公克）、海洛因
肆包（共計淨重壹點伍壹公克）、安非他命伍包（共計毛重貳點
捌肆公克）沒收銷燬；扣案仿WALTHER 廠PPK/S 半自動手槍製造
改造手槍貳支（槍枝管制編號0000000000、0000000000）、改造
子彈伍顆（直徑8.0 ±0.5mm） 、安非他命吸食器貳組、分裝匙
貳支、分裝袋參包、磅秤壹個均沒收。
    事  實
一、乙○○前於民國91年8 月間，因違反槍砲彈藥刀械管制條例
    案件，經本院於94年1 月31日，以94年度訴字第5 號判決，
    判處有期徒刑1 年2 月，嗣於94年2 月14日確定，於95年6
    月22日縮短刑期假釋出監，並於95年11月5 日縮刑期滿假釋
    未經撤銷以已執行完畢論。
二、乙○○明知甲基安非他命係毒品危害防制條例所列之第二級
    毒品，不得非法販賣，竟基於販賣第二級毒品之犯意，分別
    於附表一所示時間、地點，將如附表一所示之第二級毒品甲
    基安非他命，以如附表一所示之價格售予甲○○，迄為警於
    96年1 月8 日17時許，在新竹市○○路16號2 樓2B室，查獲
    乙○○、甲○○在上址施用第2 級毒品安非他命，並扣得甲
    ○○持有第2 級毒品安非他命2 包（淨重計0.1201克）。
三、乙○○明知具有殺傷力之槍、彈，為槍砲彈藥刀械管制條例
    所管制之物品，未經主管機關許可不得無故寄藏，竟基於違
    反槍砲彈藥刀械管制條例之犯意，於96年2 月間某日，明知
    某真實年籍、姓名不詳綽號「阿國」之成年男子所持有之仿
    WALTHER 廠PPK/S 半自動手槍製造之改造手槍2 支（槍枝管
    制編號0000000000、0000000000）、8.0 ±0.5mm 10顆（其
    中8 顆具殺傷力、2 顆不具殺傷力）、7.9mm3顆（2 顆具殺
    傷力、1 顆不具殺傷力）、7.8mm3顆（均不具殺傷力）具有
    殺傷力，竟仍在其位於新竹市○○路366 號住處，受「阿國
    」之託代為保管上開槍、彈，並隨即將之寄藏於上址或隨身
    攜帶，且將其中1 支改造手槍（槍枝管制編號0000000000）
    及直徑8.0 ±0.5mm 金屬彈頭之改造子彈10顆（8 顆具殺傷
    力，2 顆不具殺傷力）交付予李泳靖，嗣分別於96年3 月15
    日14時50分許，為警在新竹市○○街10 3號309 室、於96年
    8 月23日晚間11時20分許，在新竹市○○路○ 段192 號5 樓
    ，分別查獲乙○○及李泳靖持有上開槍、彈，並扣得上開改
    造手槍及子彈。
四、乙○○前於94年間，因施用第二級毒品案件，經本院於94年
    3 月29日，以94年度毒聲字第104 號裁定送勒戒處所觀察、
    勒戒後，認無繼續施用毒品之傾向，於94年6 月9 日執行完
    畢釋放，並由臺灣新竹地方法院檢察署檢察官於同日以93年
    度毒偵字第1393號為不起訴處分確定。詎乙○○仍不知悔改
    ，猶未戒除毒癮，於上開觀察、勒戒執行完畢釋放後5 年內
    ，又基於施用第一級毒品海洛因之犯意，於如附表三編號6
    所示之施用時、地，非法施用第一級毒品海洛因，為警於如
    附表三編號6 所示之查獲時、地查獲，並扣得如附表三編號
    6 所示之物品。乙○○另基於施用第二級毒品安非他命之犯
    意，於如附表三編號1 至5 所示之施用時、地，非法施用第
    二級毒品安非他命，為警於如附表編號1 至5 所示之查獲時
    、地查獲，並扣得如附表編號1 至5 所示之物品。
五、案經新竹市警察局移送及新竹市警察局第一分局、第三分局
    報告暨臺灣新竹地方法院檢察署檢察官自動偵查起訴。
    理  由
壹、程序部分：
    刑事訴訟法第159 條第1 項雖規定，被告以外之人於審判外
    之言詞或書面陳述，除法律有規定外，不得作為證據。惟同
    法第159 條之5 明定：「被告以外之人於審判外之陳述，雖
    不符前4 條之規定，而經當事人於審判程序同意作為證據，
    法院審酌該言詞陳述或書面陳述作成時之情況，認為適當者
    ，亦得為證據。」、「當事人、代理人或辯護人於法院調查
    證據時，知有第159 條第1 項不得為證據之情形，而未於言
    詞辯論終結前聲明異議者，視為有前項之同意。」，其立法
    理由在於傳聞證據未經當事人之反對詰問予以核實，乃排斥
    其證據能力。惟當事人如放棄對原供述人之反對詰問權，於
    審判程序表示同意該等傳聞證據可作為證據，此時，法院除
    認該傳聞證據欠缺適當性外，自可承認其證據能力。又當事
    人、代理人或辯護人於調查證據時，知有刑事訴訟法第159
    條第1 項不得為證據之情形，卻表示「對於證據調查無異議
    」、「沒有意見」等意思，而未於言詞辯論終結前聲明異議
    者，應視為已有將該等傳聞證據採為證據之同意，最高法院
    93年度台上字第3533號、94年度台上字第2976號判決亦採同
    一見解。經查：本案被告乙○○、辯護人及檢察官於本院審
    判期日，對於經本院調查之證據方法，均表示對證據能力不
    爭執，復於審判期日就本院一一提示之前揭證據方法於言詞
    辯論終結前，均亦未就所調查之證據主張有刑事訴訟法第
    159 條第1 項不得為證據之情形，是參照上開說明要旨，本
    案經調查之證據，均有證據能力，合先敘明。
貳、實體方面：
一、被告乙○○上開販賣第二級毒品、未經許可持有可發射子彈
    具有殺傷力之槍枝、子彈及施用第一級、第二級毒品之事實
    ，業據被告乙○○於本院審理時坦認不諱，核與同案被告甲
    ○○於警詢、偵訊中及本院審理中證述相符，復有如附表所
    示之改造手槍、子彈、吸食器、分裝袋、分裝匙、安非他命
    及海洛因等物扣案可證。而上開槍、彈，經鑑定結果，一、
    （96偵字第1886號部分）：「送鑑改造手槍1 支（槍枝管制
    編號0000000000），認係由仿WALTHER 廠PPK/ S半自動手槍
    製造之槍枝，換裝土造金屬槍管而成之改造手槍，經檢視，
    雖欠缺保險鈕，惟不影響槍枝擊發功能，可擊發適用子彈，
    認具殺傷力。」、「送鑑改造子彈6 顆，（一）5 顆，認均
    係具直徑約7.9mm 金屬彈頭之土造子彈，採樣2 顆試射，1
    顆可擊發，認具殺傷力；另1 顆，無法擊發，認不具殺傷力
    ；（二）1 顆，認係由土造金屬彈殼加裝直徑約7.8mm 金屬
    彈頭組合而成，經檢視，底火陷落，依現狀，認不具殺傷力
    。」，經本院將剩下未試射之7.9mm 子彈3 顆送鑑結果：「
    1 顆可擊發，具有殺傷力，2 顆均無法擊發，認不具殺傷力
    」；二、移送併案部分（98年度偵緝字第262 號）：「送鑑
    改造8 厘米手槍1 支（槍枝管制編號0000000000），認係改
    造手槍，由仿WALTHER 廠PPK/S 半自動手槍製造之槍枝，換
    裝土造金屬槍管而成，擊發功能正常，可擊發適用子彈，認
    具殺傷力。」、「送鑑改造子彈10顆，認均係非制式子彈，
    其中8 顆，由金屬彈殼組合直徑8.0 ±0.5mm 金屬彈頭而成
    ，採樣3 顆試射，均可擊發，認具殺傷力，餘2 顆，由金屬
    彈殼組合直徑8.8 ±0.5mm 金屬彈頭而成，採樣1 顆試射，
    雖可擊發，惟動能不足，認不具殺傷力。」，此分別有內政
    部警政署刑事警察局96年10月1 日刑鑑字第0960133702號、
    96年4 月3 日刑鑑字第0960042230號槍彈鑑定書及本院97年
    度訴字第777 號判決各1 份在卷可稽（見96年度偵字第1886
    號偵查卷第25 -28頁、本院96年度訴字第324 號卷第103 頁
    、見96年度偵字第5206號偵查卷第69頁），另被告尿液送驗
    結果分別呈甲基安非他命及嗎啡陽性反應，此亦有新竹市警
    察局辦理煙毒、麻醉藥品案尿液送驗受檢人真實姓名代號對
    照表暨送驗登記簿、昭信科技顧問有限公司96年3 月13日濫
    用藥物尿液檢驗報告（見96年度毒偵字第86號偵查卷第134-
    135 頁）、台灣檢驗科技股份有限公司96年1 月17日濫用藥
    物尿液檢驗報告（見96年度毒偵字第443 號偵查卷第21頁）
    、昭信科技顧問有限公司96年2 月16日濫用藥物尿液檢驗報
    告（見96年度毒偵字第117 號偵查卷第48頁）、昭信科技顧
    問有限公司96年3 月24日濫用藥物尿液檢驗報告（見96年度
    毒偵字第355 號偵查卷第32頁）、昭信科技顧問有限公司96
    年4 月16日濫用藥物尿液檢驗報告（見96年度毒偵字第515
    號偵查卷第36頁）等在卷可稽，本件事證明確，被告上開販
    賣第二級毒品、未經許可寄藏可發射子彈具有殺傷力之槍枝
    、子彈及施用第一級、第二級毒品之之犯行均堪以認定，自
    應依法論科。
二、核被告乙○○如事實欄二所為，係犯毒品危害防制條例第4
    條第2 項之販賣第二級毒品罪；如事實欄三所為，係犯槍砲
    彈藥刀械管制條例8 條第4 項之非法寄藏可發射子彈具殺傷
    力之槍枝罪、同條例第12條第4 項之非法寄藏子彈罪；如事
    實欄四所為，係犯毒品危害防制條例第10條第1 項、第2 項
    之施用第一級、第二級毒品罪。其持有第一級毒品海洛因、
    第二級毒品甲基安非他命之低度行為，分別為施用之高度行
    為所吸收，不另論罪。被告於同一時地寄藏上開槍枝及子彈
    ，並將之一同寄藏迄至遭警查獲為止，係一行為觸犯數罪名
    ，應從一重之非法寄藏可發射子彈具殺傷力之槍枝罪處斷。
    移送併案（98年度偵緝字第262 號）之寄藏槍、彈犯行，與
    起訴部分，具有裁判上一罪之關係，如上所述，應為本院審
    理範圍，附此敘明。其所犯上開各罪間，犯意各別、行為互
    殊，均應予分論併罰。又其有事實欄一所載之刑事科刑及執
    行情形，有臺灣高等法院被告前案紀錄表附卷可佐，其前受
    有期徒刑之執行完畢後，於5 年以內故意再犯本件有期徒刑
    以上之各罪，均為累犯，均應依刑法第47條第1 項之規定加
    重其刑。爰審酌被告明知毒品對人體身心健康危害之烈，竟
    為本件販賣毒品行為，足以擴大毒品危害範圍，嚴重危害國
    民身心健康及社會風氣；未經許可持有上開具有殺傷力之槍
    枝及子彈，如遭持以犯罪，顯將嚴重危害社會安全；前已因
    施用毒品案件，經裁定送觀察勒戒執行完畢後，竟再度施用
    足以導致精神障礙及生命危險之成癮性毒品，及被告坦承犯
    行之犯罪後態度，及其犯罪之目的、手段、智識程度等一切
    情狀，量處如主文所示之刑及併科罰金刑，並定應執行刑，
    及諭知罰金易服勞役之折算標準。
三、扣案海洛因12包（共計毛重6.39公克）、4 包（共計淨重1.
    51公克）、安非他命5包（共計毛重2.84公克），分屬第一
    級、第二級毒品，爰依毒品危害防制條例第18條第1 項前段
    規定，宣告沒收銷燬之。扣案仿WALTHER 廠PPK/S 半自動手
    槍製造改造手槍2 支（槍枝管制編號0000000000、00000000
    00）及改造子彈5 顆（直徑8.0 ±0.5mm 金屬彈頭），均係
    違禁物，均應依刑法第38條第1 項第1 款之規定，宣告沒收
    。扣案之安非他命吸食器2 組、分裝匙2 支、分裝袋3 包、
    磅秤1 個，均為被告所有用以施用毒品所用之物，業據其供
    述在卷，均應依刑法第38條第1 項第2 款之規定，宣告沒收
    。
四、另扣案7.9mm 子彈1 顆、7.8mm 子彈3 顆、8.8 ±0.5mm 子
    彈2 顆經鑑驗不具殺傷力，扣案7.9mm 子彈2 顆、8.0 ±0.
    5 mm子彈3 顆雖本具有殺傷力惟經鑑驗試射已滅失，均爰不
    予宣告沒收。
五、又按毒品危害防制條例第19條第1 項：「犯第4 條至第9 條
    、第12條、第13條或第14條第1 項、第2 項之罪者，其供犯
    罪  所用或因犯罪所得之財物，均沒收之，如全部或一部不
    能沒收時，追徵其價額或以其財產抵償之。」之規定，係採
    義務沒收主義，以澈底杜絕行為人貪取暴利之誘因、工具與
    結果。凡供販賣毒品所用或因犯罪所得之財物，祇要屬於被
    告所有，即應宣告沒收，不能沒收時，追徵其價額或以其財
    產抵償之，法院並無斟酌沒收與否之餘地，應義務宣告沒收
    者，亦不以當場經搜獲扣押者為限。又因販賣毒品罪所取得
    之一切對價，不能與一般正常之營利事業僅計算其營利所得
    之情形相提並論，不問其原屬供販賣所用之成本或因此所得
    之利潤，均應概予沒收（最高法院96年度台上字第5242號、
    96年度台上字第3247號判決意旨參照）。又按「犯毒品危害
    防制條例之販賣毒品罪者，其因犯罪所得之財物，沒收之，
    如全部或一部不能沒收時，追徵其價額或以其財產抵償之。
    同條例第十九條第一項雖有明文，然所稱因犯罪所得之財物
    ，係以實際所得者為限，苟無所得或尚未取得者，即無從為
    沒收、追徵或以財產抵償之諭知。」（最高法院96年度台上
    字第2331號判決參照）。查被告乙○○分別係以1000元、50
    0 元、1000元之價格販賣安非他命予甲○○，然上開款項均
    尚未收取，業據被告供述及甲○○證述明確，因甲○○尚未
    付款而被告乙○○未實際取得販售安非他命價金，依上揭說
    明，即無從為沒收、追徵或以財產抵償之諭知，併此敘明。
據上論斷，應依刑事訴訟法第299 條第1 項前段，槍砲彈藥刀械
管制條例第8 條第4 項、第12條第4 項，毒品危害防制條例第4
條第2 項、第10條第1 項、第2 項、第18條第1 項前段，刑法第
11條前段、第55條、第42條第3 項前段、第47條第1 項、第38條
第1 項第1 款、第2 款、第51條第5 款，判決如主文。
本案經檢察官黃秋婷到庭執行職務。
中    華    民    國    98    年    8     月    31    日
                  刑事第二庭  審判長法  官  彭政章
                                    法  官  蔡川富
                                    法  官  李毓華
以上正本證明與原本無異。
如不服本判決應於收受本判決後10日內向本院提出上訴書狀，上
訴書狀應敘述具體理由。上訴書狀未敘述上訴理由者，應於上訴
期間屆滿後20日內補提理由書狀於本院 (均須按他造當事人之人
數附繕本 )「切勿逕送上級法院」。
中    華    民    國    98    年    8     月    31    日
                                    書記官  陳美利
附錄本案論罪科刑法條：
槍砲彈藥刀械管制條例第8條第1項、第4項
未經許可，製造、販賣或運輸鋼筆槍、瓦斯槍、麻醉槍、獵槍、
空氣槍或第4條第1項第1款所定其他可發射金屬或子彈具有殺傷
力之各式槍砲者，處無期徒刑或5年以上有期徒刑，併科新臺幣1
千萬元以下罰金。
未經許可，持有、寄藏或意圖販賣而陳列第1項所列槍枝者，處3
年以上10 年以下有期徒刑，併科新臺幣 700 萬元以下罰金。
槍砲彈藥刀械管制條例第12條第1項、第4項
未經許可，製造、販賣或運輸子彈者，處1年以上7年以下有期徒
刑，併科新台幣500萬元以下罰金。
未經許可，持有、寄藏或意圖販賣而陳列子彈者，處5年以下有
期徒刑，併科新台幣300萬元以下罰金。
毒品危害防制條例第4條第1項、第2項
製造、運輸、販賣第一級毒品者，處死刑或無期徒刑；處無期徒
刑者，得併科新臺幣 1 千萬元以下罰金。
製造、運輸、販賣第二級毒品者，處無期徒刑或7年以上有期徒
刑，得併科新臺幣 7 百萬元以下罰金。
毒品危害防制條例第10條
施用第一級毒品者，處 6 月以上 5 年以下有期徒刑。
施用第二級毒品者，處 3 年以下有期徒刑。
附表一 ：
┌──┬─────────┬─────┬────┬──────┬────┬────┬───┐
│編號│  主 文 及 刑 度  │ 交易時間 │交易對象│交易處所    │交易物品│交易金額│備  註│
│    │                  │          │        │            │及數量  │        │      │
├──┼─────────┼─────┼────┼──────┼────┼────┼───┤
│1   │乙○○販賣第二級毒│96年1月3日│甲○○  │新竹市○○路│甲基安非│新臺幣10│所犯法│
│    │品，累犯，處有期徒│晚上6 、7 │        │366號住處   │他命1包 │00 元（ │條：毒│
│    │刑柒年肆月。      │時許      │        │            │        │尚未付款│品危害│
│    │                  │          │        │            │        │）      │防制條│
│    │                  │          │        │            │        │        │例第4 │
│    │                  │          │        │            │        │        │條第2 │
│    │                  │          │        │            │        │        │項    │
│    │                  │          │        │            │        │        │      │
│    │                  │          │        │            │        │        │      │
│    │                  │          │        │            │        │        │      │
├──┼─────────┼─────┼────┼──────┼────┼────┼───┤
│2   │乙○○販賣第二級毒│96年1月8日│甲○○  │新竹市○○路│甲基安非│新臺幣50│所犯法│
│    │品，累犯，處有期徒│前2、3天  │        │馬路邊      │他命1包 │0 元（尚│條：毒│
│    │刑柒年肆月。      │          │        │            │        │未付款）│品危害│
│    │                  │          │        │            │        │        │防制條│
│    │                  │          │        │            │        │        │例第4 │
│    │                  │          │        │            │        │        │條第2 │
│    │                  │          │        │            │        │        │項    │
├──┼─────────┼─────┼────┼──────┼────┼────┼───┤
│3   │乙○○販賣第二級毒│96年1月8日│甲○○  │新竹市○○路│甲基安非│共計新臺│所犯法│
│    │品，累犯，處有期徒│          │        │16號2樓2B室 │他命2包 │幣1000元│條：毒│
│    │刑柒年肆月。      │          │        │            │        │（尚未付│品危害│
│    │                  │          │        │            │        │款）    │防制條│
│    │                  │          │        │            │        │        │例第4 │
│    │                  │          │        │            │        │        │條第2 │
│    │                  │          │        │            │        │        │項    │
└──┴─────────┴─────┴────┴──────┴────┴────┴───┘
附表二：
┌──┬──────┬────────────────────┬─────┐
│編號│事  實      │主文及刑度                              │所犯法條  │
├──┼──────┼────────────────────┼─────┤
│1   │事實欄四、  │乙○○犯非法寄藏可發射子彈具殺傷力之槍枝│槍砲彈藥刀│
│    │            │罪，累犯，處有期徒刑肆年，併科罰金新臺幣│械管制條例│
│    │            │拾萬元，罰金如易服勞役，以新臺幣壹仟元折│第8條第4項│
│    │            │算壹日。扣案仿WALTHER 廠PPK/S 半自動手槍│、同條例第│
│    │            │製造改造手槍貳支（槍枝管制編號0000000000│12條第4項 │
│    │            │、000000 0000） 、改造子彈伍顆（直徑8.0 │          │
│    │            │±0.5mm） 沒收。                        │          │
│    │            │                                        │          │
└──┴──────┴────────────────────┴─────┘
附表三：
┌──┬─────────┬─────┬───────┬─────┬───────┬────┬─────┐
│編號│  主 文 及 刑 度  │施用時間  │施用地點      │查獲時間  │查獲地點      │施用毒品│扣得物品、│
│    │                  │          │              │          │              │        │備註      │
├──┼─────────┼─────┼───────┼─────┼───────┼────┼─────┤
│ 1  │乙○○施用第二級毒│95年12月31│新竹市香山區牛│96年1月2日│新竹市○○街30│第二級毒│安非他命吸│
│    │品罪，累犯，處有期│日20時許  │埔東路150巷2弄│22時30分許│號3樓         │品安非他│食器1 組（│
│    │徒刑伍月。扣案安非│          │17號          │          │              │命      │96年度毒偵│
│    │他命吸食器壹組沒收│          │              │          │              │        │字第443 號│
│    │。                │          │              │          │              │        │）        │
│    │                  │          │              │          │              │        │          │
│    │                  │          │              │          │              │        │          │
│    │                  │          │              │          │              │        │          │
├──┼─────────┼─────┼───────┼─────┼───────┼────┼─────┤
│ 2  │乙○○施用第二級毒│96年1月8日│新竹市○○路16│96年1月8日│新竹市○○路16│同上    │海洛因12包│
│    │品罪，累犯，處有期│16時許    │號2樓2B室     │17時許    │號2樓2B室     │        │（共計毛重│
│    │徒刑伍月。扣案安非│          │              │          │              │        │6.39公克，│
│    │他命肆包（共計毛重│          │              │          │              │        │為供乙○○│
│    │貳點肆公克）沒收銷│          │              │          │              │        │遂行附表三│
│    │燬；扣案分裝匙貳支│          │              │          │              │        │編號6 吸食│
│    │均沒收。          │          │              │          │              │        │第一級毒品│
│    │                  │          │              │          │              │        │海洛因所用│
│    │                  │          │              │          │              │        │）、安非他│
│    │                  │          │              │          │              │        │命4 包（共│
│    │                  │          │              │          │              │        │計毛重2.4 │
│    │                  │          │              │          │              │        │公克）、毒│
│    │                  │          │              │          │              │        │品分裝匙2 │
│    │                  │          │              │          │              │        │支（96年度│
│    │                  │          │              │          │              │        │毒偵字第86│
│    │                  │          │              │          │              │        │號）      │
├──┼─────────┼─────┼───────┼─────┼───────┼────┼─────┤
│ 3  │乙○○施用第二級毒│96年1月20 │新竹市○○路23│96年1月20 │新竹市○○路23│同上    │安非他命1 │
│    │品罪，累犯，處有期│日18時許  │巷5號貝多芬旅 │日21時40分│巷5號貝多芬旅 │        │包（毛重0.│
│    │徒刑伍月。扣案安非│          │店512室       │許        │店512室       │        │44公克）96│
│    │他命壹包（毛重零點│          │              │          │              │        │年度毒偵字│
│    │肆肆公克）沒收銷燬│          │              │          │              │        │第117 號  │
│    │。                │          │              │          │              │        │          │
│    │                  │          │              │          │              │        │          │
│    │                  │          │              │          │              │        │          │
├──┼─────────┼─────┼───────┼─────┼───────┼────┼─────┤
│ 4  │乙○○施用第二級毒│96年2月23 │新竹市○○路  │96年2月24 │新竹市○○街9 │同上    │海洛因4小 │
│    │品罪，累犯，處有期│日22時許  │366號         │日14時許  │號金銀島遊樂場│        │包（共計淨│
│    │徒刑伍月。        │          │              │          │前            │        │重1.51公克│
│    │                  │          │              │          │              │        │，為供蔡升│
│    │                  │          │              │          │              │        │富遂行附表│
│    │                  │          │              │          │              │        │三編號6 施│
│    │                  │          │              │          │              │        │用海洛因所│
│    │                  │          │              │          │              │        │用之毒品）│
│    │                  │          │              │          │              │        │96年度毒偵│
│    │                  │          │              │          │              │        │字第355 號│
│    │                  │          │              │          │              │        │          │
├──┼─────────┼─────┼───────┼─────┼───────┼────┼─────┤
│ 5  │乙○○施用第二級毒│96年3 月15│新竹市○○街  │96年3月14 │新竹市○○街  │同上    │安非他命吸│
│    │品罪，累犯，處有期│日某時    │103號309室    │日14時50分│103號309室    │        │食器1組、 │
│    │徒刑伍月。扣案安非│          │              │許        │              │        │分裝袋3包 │
│    │他命吸食器壹組、分│          │              │          │              │        │、磅秤1個 │
│    │裝袋參包、磅秤壹個│          │              │          │              │        │（96年度毒│
│    │均沒收。          │          │              │          │              │        │偵字第515 │
│    │                  │          │              │          │              │        │號）      │
├──┼─────────┼─────┼───────┼─────┼───────┼────┤          │
│ 6  │乙○○施用第一級毒│96年3月15 │某不詳處所    │96年3月14 │新竹市○○街  │第一級毒│          │
│    │品罪，累犯，處有期│日15時30分│              │日14時50分│103號309室    │品海洛因│          │
│    │徒刑捌月。扣案海洛│許採尿時起│              │許        │              │        │          │
│    │因拾貳包（共計毛重│回溯26小時│              │          │              │        │          │
│    │陸點參玖公克）、海│內之某時  │              │          │              │        │          │
│    │洛因肆包（共計淨重│          │              │          │              │        │          │
│    │壹點伍壹公克）均沒│          │              │          │              │        │          │
│    │收銷燬，分裝袋參包│          │              │          │              │        │          │
│    │、磅秤壹個均沒收。│          │              │          │              │        │          │
│    │                  │          │              │          │              │        │          │
│    │                  │          │              │          │              │        │          │
│    │                  │          │              │          │              │        │          │
│    │                  │          │              │          │              │        │          │
└──┴─────────┴─────┴───────┴─────┴───────┴────┴─────┘


司法院資訊處製作；財團法人民間司法改革基金會備份。
